【裁判字號】    89,交上易,1347
【裁判日期】    890622
【裁判案由】    過失傷害
【裁判全文】
臺灣高等法院臺南分院刑事判決           八十九年度交上易字第一三四七號 Ｇ
      上  訴  人
      即  被  告  甲  ○  ○
      選任辯護人  郭  玉  山  律師
右上訴人因業務過失傷害案件，不服臺灣臺南地方法院八十八年度交易字第四七八號
中華民國八十九年六月二十二日第一審判決（起訴案號：臺灣臺南地方法院檢察署八
十八年度偵字第一二六七三號），提起上訴，本院判決如左：
      主      文
上訴駁回。
      事      實
一、甲○○在凱創股份有限公司任職送貨司機，為從事汽車駕駛業務之人，於民國八
    十八年七月十九日下午三時五十分許，駕駛車牌號碼ＵＮ─四四三八號小貨車，
    沿台南市○○路由南向北行駛，途經該路與喜樹路二二巷口時，應注意車前狀況
    ，隨時採取必要之安全措施；行車速度應依標誌之規定（該處限速七十公里）；
    超車時應顯示左方向燈並於前車左側保持半公尺以上之間隔超越，行至安全距離
    後，再顯示右方向燈駛入原行路線。而依當時情形，又無不能注意之情事，竟疏
    於注意，於通過上開交岔路口時，貿然以八十五公里速度超速行駛，又未注意車
    前狀況及保持安全距離再超車，適乙○○騎乘腳踏車自西側路邊（喜樹路二二二
    巷對面）由西向東行駛，而遭甲○○所駕駛之小貨車撞及，致乙○○倒地後再被
    經過該處之不明車輛所輾壓，因此受有右臂神經受損癱瘓、右側鎖骨骨折、多處
    裂傷擦傷及頭部外傷之傷害，其右上肢之機能因神經受損而癱瘓毀敗。
二、案經乙○○訴由台南市警察局第六分局報請臺灣臺南地方法院檢察署檢察官偵查
    起訴。
      理      由
一、上訴人即被告甲○○於右開時地駕駛送貨小貨車肇事，致被害人乙○○受有右臂
    神經受損癱瘓、右側鎖骨骨折、多處裂傷擦傷及頭部外傷之傷害，其右上肢之機
    能因神經受損而癱瘓毀敗之事實，業據被告於警訊時及原審調查時自白不諱，被
    告並供承：當時車速八、九十公里，都是伊之過失所造成等語。被告嗣改稱並未
    撞到被害人云云，惟查被告駕駛之小貨車左前方保險桿確有明顯撞擊痕跡，有相
    片附於警卷可稽。並經被害人乙○○指訴明白，復有道路交通事故調查報告表、
    診斷證明書、殘障手冊附卷可稽。按車輛行駛時，駕駛人應注意車前狀況，隨時
    採取必要之安全措施；行車速度應依標誌之規定；超車時應顯示左方向燈並於前
    車左側保持半公尺以上之間隔超過，行至安全距離後，再顯示右方向燈駛入原行
    路線。道路交通安全規則第九十四條第三項、第九十三條第一項、第一０一條第
    一項第五款分別定有明文。被告駕車自應注意上述道路交通安全規定，且依當時
    路狀，又無不能注意之情形，竟疏不注意以致肇事，使人受重傷，被告自有過失
    。
    且本件經本院送請台灣省車輛行車事故覆議鑑定委員會覆議結果，亦認被告駕駛
    自小貨車，行經號誌路口，違規行駛機慢車道且超速行駛撞及已即將完成穿越道
    路之乙○○腳踏車，為肇事原因；另不明車輛遇狀況防範不及，無肇事因素。有
    該會八十九年九月四日府覆議字第八九一三七三號覆議意見書在卷足憑。被告過
    失行為與被害人之受重傷間，確具有相當因果關係。其所辯係卸責之詞，委無足
    採，犯行洵堪認定。
二、核被告所為，係犯刑法第二百八十四條第二項後段之業務過失致重傷害罪。檢察
    官認被告係犯刑法第二百八十四條第二項前段之普通過失傷害罪云云，其所引起
    訴法條尚有未洽，應予變更。原審引用刑事訴訟法第三百條，刑法第二百八十四
    條第二項後段，罰金罰鍰提高標準條例第一條前段，審酌被告品行、智識、過失
    程度、犯罪所生之危害及犯後態度等一切情狀，量處有期徒刑八月，其認事用法
    俱無不合，量刑亦稱妥適，被告上訴意旨猶執前詞否認犯罪，指摘原判決不當，
    為無理由，應予駁回。
據上論斷，應依刑事訴訟法第三百六十八條，判決如主文。
本案經檢察官王碧霞到庭執行職務。
中    華    民    國      八十九      年      十      月      十一      日
                                  臺灣高等法院臺南分院刑事第三庭
                                      審判長法官  黃    聰    明
                                            法官  林    勝    木
                                            法官  楊    省    三
右正本證明與原本無異。
不得上訴。
                                      法院書記官  陳    嘉    琍
中    華    民    國      八十九      年      十      月     十二       日
附錄本案論罪科刑法條：
刑法第二百八十四條第二項：從事業務之人，因業務上之過失傷害人者，處一年以下
                          有期徒刑、拘役或一千元以下罰金，致重傷者，處三年
                          以下有期徒刑、拘役或二千元以下罰金。


司法院資訊處製作；財團法人民間司法改革基金會備份。
